【裁判字號】    98,訴,1005
【裁判日期】    980831
【裁判案由】    清償債務
【裁判全文】
臺灣桃園地方法院民事判決              98年度訴字第1005號
原      告  永豐商業銀行股份有限公司
法定代理人  丙○○
訴訟代理人  丁○○
            戊○○
被      告  甲○○
            乙○○
上列當事人間請求清償債務事件，於民國98年8月18日言詞辯論
終結，本院判決如下：
    主  文
被告應連帶給付原告新台幣肆拾肆萬壹仟捌佰貳拾壹元，及自民
國九十八年三月十九日起至清償日止，按年息百分之九點五計算
之利息，並自民國九十八年四月十九日起至清償日止，其逾期在
六個月以內者，按前開利率百分之十，超過六個月者，按前開利
率百分之二十計算之違約金。
被告應連帶給付原告新台幣貳拾肆萬貳仟柒佰玖拾捌元，及自民
國九十八年三月十九日起至清償日止，按年息百分之八點五八計
算之利息，並自民國九十八年四月十九日起至清償日止，其逾期
在六個月以內者，按前開利率百分之十，超過六個月者，按前開
利率百分之二十計算之違約金。
訴訟費用由被告連帶負擔。
    事實及理由
一、本件原告起訴主張：被告甲○○於民國94年5月17日、94年9
    月5日邀同被告乙○○為連帶保證人，簽定借據，向原告各
    借款新台幣（下同）1,000,000元、500,000元，約定借款期
    限均為5年，其中100萬元依利率9.5%之固定利率，另50萬元
    依基準利率加碼4.7％浮動計息，上述基準利率機動調整，
    並應自94年5月17日、94年9月5日起依年金法，按月攤還本
    息，如逾期清償，即喪失分期攤還之權利，應將所欠借款全
    數1次清償，且除按前開約定利率計息外，逾期在6個月以內
    部分，按前開利率10%，逾期超過6個月部分，按前開利率20
    %加付違約金。詎被告等2人自98年3月19日起即未依約按期
    償付本息，迭經催討，惟未獲置理，依約其借款視為全部到
    期，共計積欠貸款本金684,619元。為此，爰依消費借貸及
    保證契約之法律關係，提起本件訴訟，並聲明：如主文所示
    。
二、被告則以原告主張之借款金額、利息、利率及計算期間均無
    異議，惟有繼續與原告協商如何繳納等情，並聲明原告之訴
    駁回。
三、原告主張之事實，已據其提出借據、利率查詢表、放款住來
    明細查詢為證。且為被告所不爭執，原告此部分之主張堪信
    為真實。
四、按消費借貸契約，借用人應於約定期限內，返還與借用物種
    類、品質、數量相同之物；又遲延之債務，以支付金錢為標
    的者，債權人得請求依法定利率計算之遲延利息，但約定利
    率較高者，仍從其約定利率；再數人負同一債務，明示對於
    債權人各負全部給付之責任者，為連帶債務；連帶債務之債
    權人，得對於債務人之全體，同時請求全部之給付，且連帶
    債務未全部履行前，全體債務人仍負連帶責任，民法第478
    條前段、第233條第1項、第272條第1項、第273條分別定有
    明文。又連帶保證之保證人與主債務人負同一債務，對於債
    權人各負全部給付之責任，最高法院45年台上字第1426號判
    例意旨可資參照。本件借款人即被告甲○○就系爭借款自98
    年3月19日起即未依約清償本息，尚積欠貸款本金684,916
    元及利息、違約金，則原告依約主張系爭借款債務視為全部
    到期，被告甲○○應即為清償乙節，自屬有據。又被告乙○
    ○璿依連帶保證契約之法律關係，亦應即為清償，是原告請
    求被告2人為清償，均為有理由，應予准許。
五、從而，原告依借款契約及保證之法律關係，請求被告應連帶
    給付原告441,821元，及自98年3月19日起至清償日止，按年
    息9.5%計算之利息，並自98年4月19日起至清償日止，其逾
    期在6個月以內者，按前開利率10%，超過六個月者，按前開
    利率20%計算之違約金，及被告應連帶給付原告242,798元，
    及自98年3月19日起至清償日止，按年息9.5%計算之利息，
    並自98年4月19日起至清償日止，其逾期在6個月以內者，按
    前開利率10%，超過六個月者，按前開利率20%計算之違約金
    ，為有理由，應予准許。
六、據上論結，本件原告之訴為有理由，依民事訴訟法第78條、
    第85條第2項，判決如主文。
中    華    民    國    98    年    8     月    31    日
                  民事第一庭    法  官  吳爭奇
以上正本係照原本作成。
如對本判決上訴，須於判決送達後20日內向本院提出上訴狀。
中    華    民    國    98    年    9     月     1    日
                                書記官  黃瓊儀


司法院資訊處製作；財團法人民間司法改革基金會備份。
